# Dosen

```{r, echo=FALSE, message=FALSE, warning=FALSE}
#library(ggplot2, warn.conflicts = F)
library(dplyr, warn.conflicts = F)
library(plotly, warn.conflicts = F)
library(tidyverse)
library(shiny)
library(readxl)
library(plotly)
library(downloadthis)
dos_pns <- read_excel("G:/My Drive/# REGISTRASI DAN STATISTIK/Website/222301/static/SDM_dosen_pns.xlsx")
dos_non <- read_excel("G:/My Drive/# REGISTRASI DAN STATISTIK/Website/222301/static/SDM_dosen_non_pns.xlsx")
```


Saat ini Universitas Sultan Ageng Tirtayasa memiliki `r nrow(dos_pns)` dosen tetap PNS dan `r nrow(dos_non)` dosen tetap non PNS yang tersebar di 7 Fakultas. Berikut ini adalah stasitik Dosen tetap PNS dan dosen tetap non PNS di lingkungan Universitas Sultan Ageng Tirtayasa.

## Dosen PNS

> Sebaran lengkap dosen PNS Universitas Sultan Ageng Tirtayasa di tiap fakultas.

```{r, echo=FALSE, message=FALSE, warning=FALSE, fig.align='center'}
# out.width="60%",
data <- dos_pns %>%
  group_by(JK, FAKULTAS) %>%
  summarize(total = n())

ggplot(data, aes(x = FAKULTAS, y = total, fill = JK)) + 
  geom_col(position = 'dodge') +
  xlab("Fakultas") +
  ylab("Jumlah Dosen") +
  scale_x_discrete(labels = c("Hukum", "FKIP", "Teknik", "Pertanian", "FEB", "FISIP", "Kedokteran")) +
  geom_text(aes(label = total), position = position_dodge(width=0.9), vjust = -0.25)



#  pivot_wider(names_from = JK, values_from = total)
#names(data) <- c("Fakultas", "Laki-Laki", "Perempuan")
#data$Fakultas <- c("Hukum", "FKIP", "Teknik", "Pertanian", "FEB", "FISIP", "Kedokteran")
### agar sesuai urutan dibuat faktor dengan level yang berurutan
#data$Fakultas <- factor(data$Fakultas, levels = data[["Fakultas"]])

#div(plot_ly(data, x = ~Fakultas, y = ~`Laki-Laki`, type = 'bar', name = "Laki-Laki") %>% 
#  add_trace(y = ~Perempuan, name = "Perempuan") %>%
#  layout(yaxis = list(title = ' '), barmode = 'group'), align = "center")


```

$~$

> Sebaran dosen PNS Universitas Sultan Ageng Tirtayasa berdasarkan jenis kelamin.

```{r, echo=FALSE, out.width="70%", fig.align='center'}
data <- dos_pns %>%
  group_by(JK) %>%
  summarize(banyak = n(), .groups = "drop")

ggplot(data, aes(x="", y=banyak, fill=JK)) +
  geom_bar(stat="identity", width=1) +
  coord_polar("y", start=0) +
  theme_void() +
  geom_text(aes(label = banyak), position = position_stack(vjust=0.5))


#data$JK <- c("Laki-Laki", "Perempuan")

#div(plot_ly(type = "pie", labels = data$JK, values = data$banyak,
#        textinfo = "label+percent",
#        insidetextorientation = "radial"), align = "center")

```

> Sebaran dosen PNS Universitas Sultan Ageng Tirtayasa berdasarkan jenis kelamin di setiap Fakultas.

```{r, echo=FALSE, warning=FALSE, message=FALSE}
library(janitor, warn.conflicts = F)
library(kableExtra, warn.conflicts = F)
data <- dos_pns %>%
  group_by(FAKULTAS, JK) %>%
  summarize(Total = n())

data <- data %>%
  pivot_wider(names_from = JK, values_from = Total)
data$FAKULTAS <- c("Hukum", "FKIP", "Teknik", "Pertanian", "FEB", "FISIP", "Kedokteran")
data <- adorn_totals(data, where = c("row", "col"), name = "Jumlah")
kable(data) %>%
  kable_styling(bootstrap_options = "striped", full_width = F,
                latex_options = "scale_down") %>%
  add_header_above(c(" " = 1, "Jenis Kelamin" = 2, " " = 1))
```

```{r echo=FALSE, message=FALSE, warning=FALSE}
### menambahkan tombol Download data untuk tabel di atas
data %>%
  download_this(
    output_name = "dos pns fak gender",
    output_extension = ".xlsx",
    button_label = "Download data",
    button_type = "warning",
    has_icon = TRUE,
    icon = "fa fa-save"
  )
```

$~$


> Sebaran dosen PNS Universitas Sultan Ageng Tirtayasa berdasarkan tingkat pendidikan.

```{r, echo=FALSE, out.width="70%",fig.align='center'}
data <- dos_pns %>%
  group_by(PEND) %>%
  summarize(banyak = n(), .groups = "drop")

div(plot_ly(type = "pie", labels = data$PEND, values = data$banyak,
        textinfo = "label+percent",
        insidetextorientation = "radial"), align = "center")

```

> Sebaran dosen PNS Universitas Sultan Ageng Tirtayasa berdasarkan tingkat pendidikan di setiap Fakultas.

```{r, echo=FALSE, message=FALSE, warning=FALSE}
data <- dos_pns %>%
  group_by(FAKULTAS, PEND) %>%
  summarize(Total = n())
data <- data %>%
  pivot_wider(names_from = PEND, values_from = Total)
data$FAKULTAS <- c("Hukum", "FKIP", "Teknik", "Pertanian", "FEB", "FISIP", "Kedokteran")
data <- adorn_totals(data, where = c("row", "col"), name = "Jumlah")
kable(data) %>%
  kable_styling(bootstrap_options = "striped", full_width = F,
                latex_options = "scale_down") %>%
  add_header_above(c(" " = 1, "Pendidikan" = 2, " " = 1))
```

```{r echo=FALSE, message=FALSE, warning=FALSE}
### menambahkan tombol Download data untuk tabel di atas

data %>%
  download_this(
    output_name = "dos pns fak pend",
    output_extension = ".xlsx",
    button_label = "Download data",
    button_type = "warning",
    has_icon = TRUE,
    icon = "fa fa-save"
  )

```

$~$


> Sebaran dosen PNS Universitas Sultan Ageng Tirtayasa berdasarkan golongan.

```{r, echo=FALSE, out.width="60%"}
data <- dos_pns %>%
  group_by(GOL) %>%
  summarize(total = n(), .groups = "drop")
names(data) <- c("Golongan", "total")
div(plot_ly(data, x = ~Golongan, y = ~`total`, type = 'bar', name = "") %>%
  layout(yaxis = list(title = '')), align = "center")

```

> Sebaran dosen PNS Universitas Sultan Ageng Tirtayasa berdasarkan golongan di setiap Fakultas

```{r, echo=FALSE, message=FALSE, warning=FALSE}
data <- dos_pns %>%
  group_by(FAKULTAS, GOL) %>%
  summarize(Total = n())
data <- data %>%
  pivot_wider(names_from = GOL, values_from = Total)
data[is.na(data)] <- 0
data$FAKULTAS <- c("Hukum", "FKIP", "Teknik", "Pertanian", "FEB", "FISIP", "Kedokteran")
data <- adorn_totals(data, where = c("col", "row"), name = "Jumlah")
kable(data) %>%
  kable_styling(bootstrap_options = "striped", full_width = F,
                latex_options = "scale_down") %>%
  add_header_above(c(" " = 1, "Golongan" = 9, " " = 1))
```


```{r echo=FALSE, message=FALSE, warning=FALSE}
### menambahkan tombol Download data untuk tabel di atas

data %>%
  download_this(
    output_name = "dos pns fak gol",
    output_extension = ".xlsx",
    button_label = "Download data",
    button_type = "warning",
    has_icon = TRUE,
    icon = "fa fa-save"
  )
```

$~$

> Sebaran dosen PNS Universitas Sultan Ageng Tirtayasa berdasarkan jabatan akademik.

```{r, echo=FALSE, out.width="60%", fig.align='center'}

data <- dos_pns %>%
  group_by(JABATAN) %>%
  summarize(banyak = n(), .groups = "drop")

data$JABATAN <- c("Guru Besar", "Lektor Kepala", "Lektor",
                      "Asisten Ahli", "Tenaga Pengajar")

div(plot_ly(type = "pie", labels = data$JABATAN, values = data$banyak,
        textinfo = "label+percent",
        insidetextorientation = "radial"), align = "center")

```


> Sebaran dosen PNS Universitas Sultan Ageng Tirtayasa berdasarkan jabatan akademik di setiap Fakultas.

```{r, echo=FALSE, message=FALSE, warning=TRUE}
data <- dos_pns %>%
  group_by(FAKULTAS, JABATAN) %>%
  summarize(Total = n())
data <- data %>%
  pivot_wider(names_from = JABATAN, values_from = Total)
data[is.na(data)] <- 0
names(data) <- c("Fakultas", "Guru Besar", "Lektor Kepala", "Lektor", "Asisten Ahli", "Tenaga Pengajar")
data$Fakultas <- c("Hukum", "FKIP", "Teknik", "Pertanian", "FEB", "FISIP", "Kedokteran")
data <- adorn_totals(data, where = c("row", "col"), name = "Jumlah")
kable(data) %>%
  kable_styling(bootstrap_options = "striped", full_width = F,
                latex_options = "scale_down") %>%
  add_header_above(c(" " = 1, "Jabatan Akademik" = 5, " " = 1))
```


```{r echo=FALSE, message=FALSE, warning=FALSE}
### menambahkan tombol Download data untuk tabel di atas

data %>%
  download_this(
    output_name = "dos pns jab fak",
    output_extension = ".xlsx",
    button_label = "Download data",
    button_type = "warning",
    has_icon = TRUE,
    icon = "fa fa-save"
  )
```

$~$


Berikut adalah daftar nama dosen PNS di Universitas Sultan Ageng Tirtayasa.

```{r echo=FALSE, message=FALSE, warning=FALSE}
data <- dos_pns[,c(2, 3, 4, 6, 7, 9, 11)]
names(data) <- c("Nama", "JK", "Pendidikan", "Gol", "Jabatan",
                   "Fakultas", "Program Studi")
#kable(dosen1, longtable = T) %>%
#  kable_styling(bootstrap_options = "striped", full_width = F,
#                latex_options = c("scale_down", "repeat_header"))
DT::datatable(data, rownames = F)
```

## Dosen Tetap non PNS

> Sebaran lengkap dosen non PNS Universitas Sultan Ageng Tirtayasa di tiap fakultas.

```{r, echo=FALSE, out.width="60%", message=FALSE, warning=FALSE, fig.align='center'}

data <- dos_non %>%
  group_by(JK, FAKULTAS) %>%
  summarize(total = n()) %>%
  pivot_wider(names_from = JK, values_from = total)
names(data) <- c("Fakultas", "Laki-Laki", "Perempuan")
data$Fakultas <- c("Hukum", "FKIP", "Teknik", "Pertanian", "FEB", "FISIP", "Kedokteran")
data[is.na(data)] <- 0
### agar sesuai urutan dibuat faktor dengan level yang berurutan
data$Fakultas <- factor(data$Fakultas, levels = data[["Fakultas"]])

div(plot_ly(data, x = ~Fakultas, y = ~`Laki-Laki`, type = 'bar', name = "Laki-Laki") %>% 
  add_trace(y = ~Perempuan, name = "Perempuan") %>%
  layout(yaxis = list(title = ' '), barmode = 'group'), align = "center")
```

$~$

> Sebaran dosen non PNS Universitas Sultan Ageng Tirtayasa berdasarkan jenis kelamin.

```{r, echo=FALSE, out.width="60%"}
data <- dos_non %>%
  group_by(JK) %>%
  summarize(banyak = n(), .groups = "drop")
data$JK <- c("Laki-Laki", "Perempuan")

div(plot_ly(type = "pie", labels = data$JK, values = data$banyak,
        textinfo = "label+percent",
        insidetextorientation = "radial"), align = "center")

```

> Sebaran dosen non PNS Universitas Sultan Ageng Tirtayasa berdasarkan jenis kelamin di setiap Fakultas.

```{r, echo=FALSE, warning=FALSE, message=FALSE}
data <- dos_non %>%
  group_by(FAKULTAS, JK) %>%
  summarize(Total = n())

data <- data %>%
  pivot_wider(names_from = JK, values_from = Total)
data$FAKULTAS <- c("Hukum", "FKIP", "Teknik", "Pertanian", "FEB", "FISIP", "Kedokteran")
data[is.na(data)] <- 0
data <- adorn_totals(data, where = c("row", "col"), name = "Jumlah")
kable(data) %>%
  kable_styling(bootstrap_options = "striped", full_width = F,
                latex_options = "scale_down") %>%
  add_header_above(c(" " = 1, "Jenis Kelamin" = 2, " " = 1))
```


```{r echo=FALSE, message=FALSE, warning=FALSE}
### menambahkan tombol Download data untuk tabel di atas

data %>%
  download_this(
    output_name = "dos non pns fak gender",
    output_extension = ".xlsx",
    button_label = "Download data",
    button_type = "warning",
    has_icon = TRUE,
    icon = "fa fa-save"
  )
```

$~$

> Sebaran dosen non PNS Universitas Sultan Ageng Tirtayasa berdasarkan tingkat pendidikan.

```{r, echo=FALSE, out.width="60%"}

data <- dos_non %>%
  group_by(PENDIDIKAN) %>%
  summarize(banyak = n(), .groups = "drop")

data$PENDIDIKAN <- c("S3", "S2", "S1 Profesi")
div(plot_ly(type = "pie", labels = data$PENDIDIKAN, values = data$banyak,
        textinfo = "label+percent",
        insidetextorientation = "radial"), align = "center")

```

> Sebaran dosen non PNS Universitas Sultan Ageng Tirtayasa berdasarkan tingkat pendidikan di setiap Fakultas.

```{r, echo=FALSE, message=FALSE, warning=FALSE}
data <- dos_non %>%
  group_by(FAKULTAS, PENDIDIKAN) %>%
  summarize(Total = n())
data <- data %>%
  pivot_wider(names_from = PENDIDIKAN, values_from = Total)

data <- data[,c(1,3,2,4)]
data[is.na(data)] <- 0

names(data) <- c("Fakultas", "S3", "S2", "S1 Profesi")
data$Fakultas <- c("Hukum", "FKIP", "Teknik", "Pertanian", "FEB", "FISIP", "Kedokteran")
data[is.na(data)] <- 0
data <- adorn_totals(data, where = c("row", "col"), name = "Jumlah")
kable(data) %>%
  kable_styling(bootstrap_options = "striped", full_width = F,
                latex_options = "scale_down") %>%
  add_header_above(c(" " = 1, "Pendidikan" = 3, " " = 1))
```


```{r echo=FALSE, message=FALSE, warning=FALSE}
### menambahkan tombol Download data untuk tabel di atas

data %>%
  download_this(
    output_name = "dos non pns fak pend",
    output_extension = ".xlsx",
    button_label = "Download data",
    button_type = "warning",
    has_icon = TRUE,
    icon = "fa fa-save"
  )
```

$~$

> Sebaran dosen non PNS Universitas Sultan Ageng Tirtayasa berdasarkan jabatan akademik.

```{r, echo=FALSE, out.width="60%", fig.align='center'}

data <- dos_non %>%
  group_by(JABATAN) %>%
  summarize(banyak = n(), .groups = "drop")

data$JABATAN <- c("Lektor", "Asisten Ahli", "Tenaga Pengajar")

div(plot_ly(type = "pie", labels = data$JABATAN, values = data$banyak,
        textinfo = "label+percent",
        insidetextorientation = "radial"), align = "center")

```

> Sebaran dosen non PNS Universitas Sultan Ageng Tirtayasa berdasarkan jabatan akademik di setiap Fakultas.

```{r, echo=FALSE, message=FALSE, warning=TRUE}
data <- dos_non %>%
  group_by(FAKULTAS, JABATAN) %>%
  summarize(Total = n())
data <- data %>%
  pivot_wider(names_from = JABATAN, values_from = Total)
data[is.na(data)] <- 0
names(data) <- c("Fakultas", "Asisten Ahli", "Tenaga Pengajar", "Lektor")
data$Fakultas <- c("Hukum", "FKIP", "Teknik", "Pertanian", "FEB", "FISIP", "Kedokteran")
data <- adorn_totals(data, where = c("row", "col"), name = "Jumlah")
kable(data) %>%
  kable_styling(bootstrap_options = "striped", full_width = F,
                latex_options = "scale_down") %>%
  add_header_above(c(" " = 1, "Jabatan Akademik" = 3, " " = 1))
```


```{r echo=FALSE, message=FALSE, warning=FALSE}
### menambahkan tombol Download data untuk tabel di atas

data %>%
  download_this(
    output_name = "dos non pns fak jab",
    output_extension = ".xlsx",
    button_label = "Download data",
    button_type = "warning",
    has_icon = TRUE,
    icon = "fa fa-save"
  )
```

$~$

Berikut adalah daftar nama dosen non PNS di Universitas Sultan Ageng Tirtayasa.

```{r, echo=FALSE, message=FALSE, warning=FALSE}
data <- dos_non[,c(2, 3, 4, 7, 9, 11)]
names(data) <- c("Nama", "JK", "Pendidikan", "Jabatan",
                   "Fakultas", "Program Studi")
#kable(dosen1, longtable = T) %>%
#  kable_styling(bootstrap_options = "striped", full_width = F,
#                latex_options = c("scale_down", "repeat_header"))
DT::datatable(data, rownames = F)
```