# Tenaga Kependidikan

Tenaga kependidikan di Universitas Sultan Ageng Tirtayasa terdiri atas tenaga kependidikan (tendik) PNS dan tenaga kependidikan non PNS. 

## Tendik PNS

```{r, echo=FALSE, out.width="60%", message=FALSE, warning=FALSE, fig.align='center'}
library(ggplot2, warn.conflicts = F)
library(plotly, warn.conflicts = F)
library(tidyverse)
library(shiny)
library(readxl)
tk_pns <- read_excel("G:/My Drive/# REGISTRASI DAN STATISTIK/Website/222301/static/SDM_tendik_pns.xlsx")
tk_non_pns <- read_excel("G:/My Drive/# REGISTRASI DAN STATISTIK/Website/222301/static/SDM_tendik_non_pns.xlsx")

```

> Sebaran tendik PNS Universitas Sultan Ageng Tirtayasa berdasarkan jenis kelamin.

```{r, echo=FALSE, out.width="60%", message=TRUE, warning=FALSE}
data <- tk_pns %>%
  group_by(JK) %>%
  summarize(banyak = n(), .groups = "drop")
data$JK <- c("Laki-Laki", "Perempuan")

div(plot_ly(type = "pie", labels = data$JK, values = data$banyak,
        textinfo = "label+percent",
        insidetextorientation = "radial"), align = "center")
```

> Sebaran tendik PNS Universitas Sultan Ageng Tirtayasa berdasarkan jenis kelamin di setiap Unit Kerja

```{r, echo=FALSE, warning=FALSE, message=FALSE}
library(janitor, warn.conflicts = F)
library(kableExtra, warn.conflicts = F)
data <- tk_pns %>%
  group_by(FAKULTAS, PRODI, JK) %>%
  summarize(Total = n())
data <- data %>%
  pivot_wider(names_from = JK, values_from = Total)
data <- data[,-1]
names(data) <- c("Unit Kerja", "Laki-Laki", "Perempuan")
data[is.na(data)] <- 0
data <- adorn_totals(data, where = c("row", "col"), name = "Jumlah")
kable(data) %>%
  kable_styling(bootstrap_options = "striped", full_width = F,
                latex_options = "scale_down") %>%
  add_header_above(c(" " = 1, "Jenis Kelamin" = 2, " " = 1))
```


***

> Sebaran tendik PNS Universitas Sultan Ageng Tirtayasa berdasarkan tingkat pendidikan.

```{r, echo=FALSE, out.width="60%"}
data <- tk_pns %>%
  group_by(PENDIDIKAN) %>%
  summarize(banyak = n(), .groups = "drop")
data$PENDIDIKAN <- c("S2", "S1", "Diploma", "SLTA", "SLTP", "SD")

div(plot_ly(type = "pie", labels = data$PENDIDIKAN, values = data$banyak,
        textinfo = "label+percent",
        insidetextorientation = "radial"), align = "center")
```

> Sebaran tendik PNS Universitas Sultan Ageng Tirtayasa berdasarkan tingkat pendidikan di setiap Unit Kerja.

```{r, echo=FALSE, message=FALSE, warning=FALSE}
data <- tk_pns %>%
  group_by(FAKULTAS, PRODI, PENDIDIKAN) %>%
  summarize(Total = n()) %>%
  arrange(PENDIDIKAN)
data <- data[,-1]
names(data) <- c("Unit Kerja", "PEND", "Total")
data <- data %>%
  pivot_wider(names_from = PEND, values_from = Total)
data[is.na(data)] <- 0
names(data) <- c("Unit Kerja", "S2", "S1", "Diploma", "SLTA", "SLTP", "SD")
data <- adorn_totals(data, where = c("row", "col"), name = "Jumlah")
kable(data) %>%
  kable_styling(bootstrap_options = "striped", full_width = F,
                latex_options = "scale_down") %>%
  add_header_above(c(" " = 1, "Pendidikan" = 6, " " = 1))
```

***

> Sebaran tendik PNS Universitas Sultan Ageng Tirtayasa berdasarkan golongan.

```{r, echo=FALSE, out.width="60%"}
data <- tk_pns %>%
  group_by(GOL) %>%
  summarize(total = n(), .groups = "drop")
names(data) <- c("Golongan", "total")
div(plot_ly(data, x = ~Golongan, y = ~`total`, type = 'bar', name = "") %>%
  layout(yaxis = list(title = '')), align = "center")
```

> Sebaran tendik PNS Universitas Sultan Ageng Tirtayasa berdasarkan golongan dan jenis kelamin

```{r, echo=FALSE, message=FALSE, warning=FALSE}
data <- tk_pns %>%
  group_by(GOL, JK) %>%
  summarize(Total = n()) %>%
  arrange(GOL)
names(data) <- c("Golongan", "JK", "Total")
data <- data %>%
  pivot_wider(names_from = JK, values_from = Total)
data[is.na(data)] <- 0
data <- adorn_totals(data, where = c("col", "row"), name = "Jumlah")
kable(data) %>%
  kable_styling(bootstrap_options = "striped", full_width = F,
                latex_options = "scale_down") %>%
  add_header_above(c(" " = 1, "Jenis Kelamin" = 2, " " = 1))
```

> Sebaran tendik PNS Universitas Sultan Ageng Tirtayasa berdasarkan jabatan dan jenis kelamin.

```{r, echo=FALSE, out.width="60%", fig.align='center'}
data <- tk_pns %>%
  group_by(JABATAN, JK) %>%
  summarize(total = n(), .groups = "drop") 
data <- data %>%
  pivot_wider(names_from = JK, values_from = total)
data[is.na(data)] <- 0
names(data) <- c("Jabatan", "Laki-Laki", "Perempuan")
#data$Jabatan <- c("Administrasi", "Pustakawan", "Arsiparis", "Petugas Kesehatan", "Teknisi", "Pengemudi", "Petugas Keamanan", "Lain-lain")
### agar sesuai urutan dibuat faktor dengan level yang berurutan
data$Jabatan <- factor(data$Jabatan, levels = data[["Jabatan"]])


data <- adorn_totals(data, where = c("row", "col"), name = "Jumlah")

kable(data) %>%
  kable_styling(bootstrap_options = "striped", full_width = F,
                latex_options = "scale_down") %>%
  add_header_above(c(" " = 1, "Jenis Kelamin" = 2, " " = 1))
```

***

Berikut adalah daftar nama Tenaga Kependidikan PNS di Universitas Sultan Ageng Tirtayasa.

```{r, echo=FALSE, message=FALSE, warning=FALSE}
data <- tk_pns[,c(2, 3, 4, 6, 7, 11)]
names(data) <- c("Nama", "JK", "Pendidikan", "Gol", "Jabatan", "Unit Kerja")
#kable(dosen1, longtable = T) %>%
#  kable_styling(bootstrap_options = "striped", full_width = F,
#                latex_options = c("scale_down", "repeat_header"))
DT::datatable(data, rownames = F)
```

## Tendik non PNS

> Sebaran tendik non PNS Universitas Sultan Ageng Tirtayasa berdasarkan jenis kelamin.

```{r, echo=F, warning=FALSE, message=FALSE}
data <- tk_non_pns %>%
  group_by(JK) %>%
  summarize(banyak = n())
data$JK <- c("Laki-Laki", "Perempuan")

div(plot_ly(type = "pie", labels = data$JK, values = data$banyak,
        textinfo = "label+percent",
        insidetextorientation = "radial"), align = "center")
```

> Sebaran tendik non PNS Universitas Sultan Ageng Tirtayasa berdasarkan jenis kelamin di setiap Unit Kerja

```{r, echo=FALSE, warning=FALSE, message=FALSE}
data <- tk_non_pns %>%
  group_by(FAKULTAS, PRODI, JK) %>%
  summarize(Total = n())
data <- data[,-1]
data <- data %>%
  pivot_wider(names_from = JK, values_from = Total)
names(data) <- c("Unit Kerja", "Laki-Laki", "Perempuan")
data[is.na(data)] <- 0
data <- adorn_totals(data, where = c("row", "col"), name = "Jumlah")
kable(data) %>%
  kable_styling(bootstrap_options = "striped", full_width = F,
                latex_options = "scale_down") %>%
  add_header_above(c(" " = 1, "Jenis Kelamin" = 2, " " = 1))
```

> Sebaran tendik non PNS Universitas Sultan Ageng Tirtayasa berdasarkan tingkat pendidikan.

```{r, echo=FALSE, out.width="60%"}
data <- tk_non_pns %>%
  group_by(PENDIDIKAN) %>%
  summarize(banyak = n(), .groups = "drop")
data$PENDIDIKAN <- c("S2", "S1", "S1 Profesi", "Diploma", "SLTA", "SLTP", "SD")

div(plot_ly(type = "pie", labels = data$PENDIDIKAN, values = data$banyak,
        textinfo = "label+percent",
        insidetextorientation = "radial"), align = "center")
```


> Sebaran tendik non PNS Universitas Sultan Ageng Tirtayasa berdasarkan jabatan dan jenis kelamin.

```{r, echo=FALSE, out.width="60%", fig.align='center'}
data <- tk_non_pns %>%
  group_by(JABATAN, JK) %>%
  summarize(total = n(), .groups = "drop") 
data <- data %>%
  pivot_wider(names_from = JK, values_from = total)
data[is.na(data)] <- 0
names(data) <- c("Jabatan", "Laki-Laki", "Perempuan")
#data$Jabatan <- c("Administrasi", "Petugas Kesehatan", "Teknisi", "Pengemudi", "Petugas Keamanan", "Lain-lain")
### agar sesuai urutan dibuat faktor dengan level yang berurutan
data$Jabatan <- factor(data$Jabatan, levels = data[["Jabatan"]])

data <- adorn_totals(data, where = c("row", "col"), name = "Jumlah")

kable(data) %>%
  kable_styling(bootstrap_options = "striped", full_width = F,
                latex_options = "scale_down") %>%
  add_header_above(c(" " = 1, "Jenis Kelamin" = 2, " " = 1))
```



```{r eval=FALSE, message=FALSE, warning=TRUE, include=FALSE}
#> Sebaran tendik non PNS Universitas Sultan Ageng Tirtayasa berdasarkan jabatan di setiap Unit Kerja
data <- tk_non_pns %>%
  group_by(FAKULTAS, FAK, JABATAN) %>%
  summarize(Total = n()) %>%
  arrange(JABATAN)
data <- data[,-1]
data <- data %>%
  pivot_wider(names_from = JABATAN, values_from = Total)
data[is.na(data)] <- 0
names(data) <- c("Unit Kerja", "Administrasi", "Petugas Kesehatan", "Teknisi", "Pengemudi", "Petugas Keamanan", "Lain-lain")
data <- adorn_totals(data, where = c("row", "col"), name = "Jumlah")
kable(data) %>%
  kable_styling(bootstrap_options = "striped", full_width = F,
                latex_options = "scale_down", font_size = 11) %>%
  add_header_above(c(" " = 1, "Jabatan" = 6, " " = 1))
```

***

Berikut adalah daftar nama Tenaga Kependidikan non PNS di Universitas Sultan Ageng Tirtayasa.

```{r, echo=FALSE, message=FALSE, warning=FALSE}
data <- tk_non_pns[,c(2, 3, 4, 7, 11)]
names(data) <- c("Nama", "JK", "Pendidikan", "Jabatan", "Unit Kerja")
#kable(dosen1, longtable = T) %>%
#  kable_styling(bootstrap_options = "striped", full_width = F,
#                latex_options = c("scale_down", "repeat_header"))
DT::datatable(data, rownames = F)
```